臺灣雲林地方法院民事裁定
110年度繼字第6號
聲  請  人  郭譯凱  
關  係  人
兼上一人之
送達代收人  林胤汝  
上列聲請人聲請為被繼承人郭珈辰選任遺產管理人事件，本院裁
定如下：
    主  文
選任林胤汝為被繼承人郭珈辰之遺產管理人。
准對被繼承人郭珈辰（男、民國00年0月00日出生、國民身分證
統一編號：Z000000000號、最後住所：雲林縣○○鄉○○村○○路0號
、於民國109年1月11日死亡）之繼承人為公示催告。
被繼承人郭珈辰之繼承人，應自本公示催告公告於司法院網站之
翌日起陸個月內承認繼承，上述期限屆滿，無繼承人承認繼承時
，被繼承人郭珈辰之遺產，於清償債權，並交付遺贈物後，如有
賸餘即歸屬國庫。
聲請程序費用新臺幣壹仟元由被繼承人郭珈辰之遺產負擔。
    理  由
一、聲請意旨略以：聲請人與被繼承人郭珈辰同為郭林富子之法
    定繼承人，惟被繼承人郭珈辰於民國109年1月11日死亡，其
    繼承人均已拋棄繼承權，無第四順位繼承人，是否仍有應繼
    承之人不明，而其親屬會議並未於繼承開始1個月內選定遺
    產管理人，致聲請人無法對其遺產行使權利，爰依民法第11
    78條第2項之規定，聲請選任被繼承人郭珈辰之遺產管理人
    等語。
二、按繼承開始時，繼承人之有無不明者，由親屬會議於一個月
    內選定遺產管理人，並將繼承開始及選定遺產管理人之事由
    ，向法院報明；親屬會議依前條規定為報明後，法院應依公
    示催告程序，定六個月以上之期限，公告繼承人，命其於期
    限內承認繼承；無親屬會議或親屬會議未於前條所定期限內
    選定遺產管理人者，利害關係人或檢察官，得聲請法院選任
    遺產管理人，並由法院依前項規定為公示催告；被繼承人之
    所有繼承人均拋棄其繼承權者，亦準用關於無人承認繼承之
    規定，民法第1177條、第1178條、第1176條第6項分別定有
    明文。
三、經查，聲請人主張之上開事實，業據其提出被繼承人郭珈辰
    及郭林富子之除戶戶籍謄本、繼承系統表、繼承人戶籍謄本
    、財政部中區國稅局遺產稅免稅證明書影本、本院109年4月
    17日雲院惠家瑞決109繼字第388號函等件為證，並經本院依
    職權調閱本院109年度繼字第388號拋棄繼承事件案卷查核無
    訛，是被繼承人郭珈辰之遺產確屬無人承認繼承之狀態，參
    以本件未有經親屬會議選定遺產管理人之資料，是聲請人以
    利害關係人身分，聲請本院選定遺產管理人，尚無不合。
四、本院審酌本件被繼承人郭珈辰之法定繼承人均已拋棄繼承，
    而關係人林胤汝為被繼承人郭珈辰之配偶，就管理被繼承人
    郭珈辰所繼承之郭林富子之遺產、遺債，均較其他人選更為
    方便及適合，其亦同意擔任被繼承人郭珈辰之遺產管理人，
    有上開戶籍謄本、同意書1份在卷可稽；另本件經本院通知
    關係人即與被繼承人郭珈辰亦同為郭林富子繼承人之郭淑芬
    於文到5日內就關係人林胤汝擔任被繼承人郭珈辰遺產管理
    人乙事表示意見，其已逾期而未為任何表示，有本院送達證
    書在卷可按。綜上考量，本院認為由關係人林胤汝擔任被繼
    承人郭珈辰之遺產管理人，應屬妥適，爰裁定如主文第1項
    所示，並依法為承認繼承之公示催告，而無繼承人承認繼承
    時，被繼承人之遺產於清償債權，並交付遺贈物後，如有賸
    餘，歸屬國庫。 　　 
五、依家事事件法第127條第4項，裁定如主文。
中    華    民    國   110    年    3     月    23    日
                  家事法庭      法  官  王雅苑
以上正本係照原本作成。
如對本裁定抗告須於裁定送達後10日內向本院提出抗告狀。
中    華    民    國   110    年    3     月    23    日
                                書記官  徐基典